臺灣板橋地方法院刑事判決　　　　　　　96年度訴字第1502號
公　訴　人　臺灣板橋地方法院檢察署檢察官
被　　　告　甲○○
　　　　　　　　　　　號
上列被告因違反毒品危害防制條例案件，經檢察官提起公訴（96
年度毒偵字第819 、1417、1699號），嗣因被告於本院準備程序
中就被訴事實為有罪之陳述，本院告知被告簡式審判程序之旨，
並聽取當事人之意見後，由本院合議庭裁定改由受命法官獨任依
簡式審判程序進行，判決如下：
    主  文
甲○○施用第一級毒品，累犯，處有期徒刑拾月，減為有期徒刑
伍月，扣案之海洛因貳小包（淨重零點壹公克）沒收銷燬之，上
開海洛因之外包裝塑膠袋貳個及注射針筒貳支均沒收之；又施用
第一級毒品，累犯，處有期徒刑拾月，減為有期徒刑伍月，扣案
之海洛因貳小包（淨重零點零伍公克）沒收銷燬之，上開海洛因
之外包裝塑膠袋貳個沒收之；又施用第一級毒品，累犯，處有期
徒刑拾月，減為有期徒刑伍月，扣案之海洛因壹小包（淨重零點
零公克）沒收銷燬之，上開海洛因之外包裝塑膠袋壹個沒收之
；又施用第二級毒品，累犯，處有期徒刑陸月，減為有期徒刑
月，扣案之安非他命壹小包（淨重零點捌壹公克）沒收銷燬之
，上開安非他命之外包裝塑膠袋壹個及分裝袋貳拾壹個沒收之；
又施用第二級毒品，累犯，處有期徒刑陸月，減為有期徒刑月
；又施用第二級毒品，累犯，處有期徒刑陸月，減為有期徒刑
月，扣案之玻璃吸食器壹個沒收之；應執行有期徒刑壹年拾月，
扣案之海洛因共伍小包（合計淨重零點壹捌公克）、安非他命壹
小包（淨重零點捌壹公克）沒收銷燬之，上開海洛因之外包裝
塑膠袋共伍個、上開安非他命之外包裝塑膠袋壹個、注射針筒貳
支、分裝袋貳拾壹個及玻璃吸食器壹個均沒收之。
    事  實
一、甲○○前於民國（下同）89年間因施用毒品案件，經觀察、
    勒戒後，認無繼續施用毒品之傾向，經臺灣板橋地方法院檢
    察署檢察官於89年2 月25日以89年度毒偵字第1493號為不起
    訴處分確定。復於92年間因施用毒品案件，經觀察、勒戒後
    ，認有繼續施用毒品之傾向，由本院以92年度毒聲字第2624
    號裁定令入戒治處所施以強制戒治1 年，嗣因毒品危害防制
    條例修正而於93年1 月9 日釋放出所，並經本院以93年度訴
    字第19號判決判處有期徒刑10月、4 月，應執行有期徒刑1
    年確定。再因違反槍砲彈藥刀械管制條例案件，經本院以93
    年度訴字第609 號判決判處有期徒刑8 月，併科罰金新臺幣
    （下同）30,000元確定。以上施用毒品及違反槍砲彈藥刀械
    管制條例案件經本院以93年度聲字第1686號裁定定其應執行
    刑為有期徒刑1 年7 月確定，並於94年8 月4 日因縮短刑期
    假釋出監（起訴書誤為94年9 月6 日假釋出監），所餘刑期
    付保護管束，迄95年1 月19日保護管束期滿未經撤銷，以已
    執行完畢論。詎猶未戒除毒癮，竟基於施用毒品之犯意，先
    後於96年1 月16日晚6時許，在臺北縣板橋市○○路○ 段174
    巷116 弄17號其住處內，將第一級毒品海洛因羼入清水後，
    再以注射針筒注射手臂之方式，施用第一級毒品海洛因1 次
    ，又於上開時、地將第二級毒品安非他命置放於吸食器內，
    以火燒烤後再施用所冒出霧化含有安非他命成份之氣體之方
    式，施用第二級毒品安非他命1 次；復於96年2 月7 日上午
    9 時許，在上址以上開同一方式，施用第一級毒品海洛因1
    次，又於上開時、地以上開同一方式施用第二級毒品安非他
    命1 次（起訴書略載為96年2 月7 日為警採尿回溯96小時內
    之某時，在不詳地點，施用第二級毒品安非他命）；又於96
    年2 月12日晚在上址以上開同一方式施用第一級毒品海洛因
    1 次，又於上開時、地以上開同一方式施用第二級毒品安非
    他命1 次（起訴書略載為96年2 月13日為警採尿回溯26、96
    小時內之某時，在不詳處所施用第一級毒品海洛因及第二級
    毒品安非他命）。嗣分別於96年1 月16日晚9 時許、96 年2
    月7 日下午3 時30分許、96年2 月13日下午4 時許，經警在
    臺北縣板橋市○○路○ 段174 巷118 弄口、臺北縣樹林市○
    ○街67號前及臺北縣板橋市○○路○ 段174 巷118 弄12 號
    前查獲，並分別扣得海洛因2 小包（合計淨重0.1 公克）、
    安非他命1 小包（淨重0.4 公克，鑑驗使用0.019 公克，剩
    餘淨重0.381 公克）及其所有供施用（盛裝）毒品所用之注
    射針筒2 支、分裝袋21個；海洛因2 小包（合計淨重0.05公
    克）；海洛因1 包（淨重0.03公克）及其所有供施用毒品所
    用之玻璃吸食器1 個等物品。
二、案經臺北縣政府警察局三重分局、板橋分局報請及臺北市政
    府警察局萬華分局移請臺灣板橋地方法院檢察署檢察官偵查
    起訴。
    理  由
一、按除被告所犯為死刑、無期徒刑、最輕本刑為三年以上有期
    徒刑之罪或高等法院管轄第一審案件者外，於第一次審判期
    日前之準備程序進行中，被告先就被訴事實為有罪之陳述時
    ，審判長得告知被告簡式審判程序之旨，並聽取當事人、代
    理人、辯護人及輔佐人之意見後，裁定進行簡式審判程序，
    刑事訴訟法第273 條之1 第1 項定有明文。經核，本件被告
    甲○○所犯係死刑、無期徒刑、最輕本刑為三年以上有期徒
    刑以外之罪，其於準備程序中就被訴事實為有罪之陳述，經
    法官告知簡式審判程序之旨，並聽取公訴人、被告之意見後
    ，本院爰依首揭規定，合議裁定由受命法官獨任進行簡式審
    判程序，合先敘明。
二、上揭事實，業據被告甲○○於警詢、偵查及本院準備（見本
    院卷所附96年5 月28日準備程序筆錄）、審理時坦承不諱。
    又被告先後3 次為警查獲時經採其尿液檢體分別送往台灣檢
    驗科技股份有限公司及台灣尖端生技醫藥股份有限公司以酵
    素免疫分析法初步檢驗，再以氣相層析質譜儀法確認檢驗結
    果，確均呈甲基安非他命及鴉片類陽性反應，此各有該公司
    濫用藥物尿液檢驗報告、濫用藥物檢驗報告共3 紙在卷可稽
    （見臺灣板橋地方法院檢察署96年度毒偵字第819 號偵查卷
    第45頁，同上地檢署96年度毒偵字第1417號偵查卷第44頁及
    同上地檢署96年度毒偵字第1699號偵查卷第65頁）。另查扣
    之白色粉末，亦送請法務部調查局檢驗確定為第一級毒品海
    洛因，有該局96年2 月1 日調科壹字第09623008500 號、96
    年3 月2 日調科壹字第09623016850 號及96年3 月7 日調科
    壹字第09623019670 號鑑定書3 紙附卷可憑（見各該同上偵
    查卷第43頁、42頁、67頁）。又96年1 月16查獲時所扣得之
    結晶物，亦經台灣檢驗科技股份有限公司檢驗確定為甲基安
    非他命，有該公司濫用藥物檢驗報告在卷可佐（見同上96年
    度毒偵字第819 號偵查卷第64頁），此外復有注射針筒2 支
    、玻璃吸食器1 個及分裝袋21個扣案可資佐證。又被告前因
    施用毒品案件，經觀察、勒戒後，認無繼續施用毒品之傾向
    ，經臺灣板橋地方法院檢察署檢察官於89年2 月25日以89年
    度毒偵字第1493號為不起訴處分確定。復於92年間因施用毒
    品案件，經觀察、勒戒後，認有繼續施用毒品之傾向，由本
    院以92年度毒聲字第2624號裁定令入戒治處所施以強制戒治
    1 年，嗣因毒品危害防制條例修正而於93年1 月9 日釋放出
    所等情，此有臺灣高等法院被告前案紀錄表附卷可參。綜上
    所述，足認被告前經觀察勒戒執行完畢釋放後，五年內再犯
    本件施用第一、二級毒品犯行。本案事證明確，被告犯行堪
    以認定，應依法論科。
三、查海洛因與安非他命依其成癮性、濫用性及對社會危害性之
    程度，已分別為毒品危害防制條例第2 條第2 項第1 款、第
    2 款列為第一級毒品與第二級毒品。核被告所為，係犯毒品
    危害防制條例第10條第1 項與第2 項之2 罪。又被告施用前
    持有第一、二級毒品之低度行為，各為進而施用第一、二毒
    品之高度行為所吸收，均不另論罪。再被告先後各3 次施用
    第一級毒品海洛因、第二級毒品安非他命及所犯上開二罪名
    ，皆係犯意各別，行為互殊，均應予分論併罰。又被告前因
    違反毒品危害防制條例案件，經本院分別判處有期徒刑10月
    、4 月，應執行有期徒刑1 年確定。再因違反槍砲彈藥刀械
    管制條例案件，經本院判處有期徒刑8 月，併科罰金30,000
    元確定。以上施用毒品及違反槍砲彈藥刀械管制條例案件經
    本院裁定定其應執行刑為有期徒刑1 年7 月確定，並於94年
    8 月4 日因縮短刑期假釋出監，所餘刑期付保護管束，迄95
    年1 月19日保護管束期滿未經撤銷，以已執行完畢論，此有
    臺灣高等法院被告前案紀錄表附卷可徵。其於有期徒刑之執
    行完畢後5 年內再故意犯本件有期徒刑以上之2 罪，均為累
    犯，並皆依法各加重其刑。爰審酌被告前有施用毒品之前科
    ，業經觀察勒戒後，竟不思戒解再為本件施用毒品犯行，顯
    見其不思悔改，自制力亦顯不佳；惟另考量被告於犯後已坦
    承犯行，且施用毒品之行為於本質上係屬自我戕害行為，反
    社會性之程度應屬較低等一切情狀，各量處如主文所示之刑
    。又被告先後所犯上開各3 次施用第一級毒品、第二級毒品
    之犯罪時間均係在96年4 月24 日 以前，合於中華民國九十
    六年罪犯減刑條例第2 條第1 項第3 款之規定，且非同條例
    第3 條所定不得減刑之罪，是併依上開減刑條例規定各予以
    減刑，並依法定其應執行刑，以資懲儆。
四、至扣案之海洛因共5 小包（合計淨重0.18公克）、安非他命
    1 小包（淨重0.381 公克），為查獲之毒品，不問屬於犯人
    與否，應依毒品危害防制條例第18條第1 項前段規定沒收銷
    燬之；另扣案上開海洛因之外包裝塑膠袋共5 個、上開安非
    他命之外包裝塑膠袋1 個及注射針筒2 支、分裝袋21個及玻
    璃吸食器1 個，係被告所有分別供其盛裝或施用海洛因或安
    非他命所用之物，業據被告供承在卷，應依法宣告沒收；另
    安非他命鑑驗用罄之0.019 公克，因已用罄滅失，自無庸再
    予諭知沒收銷燬，附此說明。
據上論斷，應依刑事訴訟法第273 條之1 第1 項、第299 條第1
項前段，毒品危害防制條例第10條第1 項、第2 項、第18條第1
項前段，刑法第11條、第47條第1 項、第51條第5 款、第9 款、
第38條第1 項第2 款，中華民國九十六年罪犯減刑條例第2 條第
1項第3款、第7 條，判決如主文。
本案經檢察官吳文正到庭執行職務
中　　華　　民　　國　　96　　年　　11　　月　　16　　日
                    刑事第五庭  法  官  潘 長 生
以上判決正本證明與原本無異。
如不服本判決，應於送達後10日內敘明理由向本院提出上訴狀。
                                書記官  彭 麗 紅
中　　華　　民　　國　　96　　年　　11　　月　　16　　日
附錄本案論罪科刑法條全文：
毒品危害防制條例第10條
施用第一級毒品者，處六月以上五年以下有期徒刑。
施用第二級毒品者，處三年以下有期徒刑。
